【裁判字號】    92,交聲,92
【裁判日期】    920530
【裁判案由】    違反道路交通管理處罰條例聲明異議
【裁判全文】
臺灣雲林地方法院交通事件裁定                      九十二年度交聲字第九二號
    移
    異議人    甲○○
    即受處分人
右列受處分人因違反道路交通管理處罰條例案件，對於交通部公路總局嘉義區監理所
雲林監理站九十二年四月二十二日所為之處分（原處分案號：雲監五字第裁七二－Ｌ
Ｅ0000000號），聲明異議，本院裁定如左：
    主  文
異議駁回。
    理  由
一、按「汽車駕駛人，行車速度，超過規定之最高時速，或低於規定之最低時速．．
    ．．．處新臺幣一千二百元以上二千四百元以下罰鍰」、「汽車駕駛人有第四十
    條第一項情形者，記違規點數一點」，道路交通管理處罰條例第四十條第一項、
    第六十三條第一項第一款分別定有明文。
二、異議意旨略以：受處分人於九十一年十二月十四日二十一時二十二分許，經省道
    台一線民雄鄉二五五點五公里處（南下），為移動式照相取締超速，當時受處分
    人行車時速為七十六公里。而受處分人異議及不服理由為（一）該路段為省道且
    未設置限速標誌。（二）同路段北上入民雄市區有限速標誌為七十公里；然出市
    區為五十公里，進入市區竟為七十公里，因此提起申訴，建請公路單位設置警告
    限速標誌。（三）一段未設置標誌路段且為六線省道，更是出了民雄市區○○○
    ○道用路人直覺恢復行駛七十公里左右，竟被取締，且同路段有兩種行車速率叫
    一般行車人如何開車等語。
三、經查，受處分人被逕行舉發之省道台一線南下車道二百五十五點五公里處，為民
    雄都劃區內，工務單位依道路交通安全規則第九十三條第一項第一款規定限速五
    十公里，並在南下車道二百五十二公里附近設有限速五十公里之標誌，此有嘉義
    縣警察局民雄分局九十二年四月十一日嘉民警六字第０九二００二九四四八號函
    在卷可稽。而工務單位確於南下車道二百五十二公里附近設有限速五十公里之標
    誌，為受處分人所不爭執，則受處分人駕車在該路段南下車道行駛，在同向車道
    未出現另外的行車限制標誌前，應仍受前揭之五十公里行車速度之限制，自不得
    超速行駛，並非謂該南下路段同向車道之每一點，都需設有五十公里行車速度限
    制標誌，駕駛人才受該路段行車限速之規範。受處分人謂該路段未設有限速標誌
    似有所誤會。至於同路段對向北上路段，與受處分人受逕行舉發之南下路段，方
    向並不相同，道路兩側之交通狀況亦未必一致，工務單位因應道路兩側之狀況，
    給予不同之限速規範，為法之所許，是同路段北上車道縱如受處分人所言進入民
    雄市區限速標誌為七十公里，亦與該路段南下車道行駛車輛所應遵守之行車限制
    完全無關，受處分人駕車之南下車道二百五十五點五公里處，除上揭行車時速限
    制五十公里外，既無所謂兩種不同行車速度限制，受處分人自應依南下車道二百
    五十二公里附近設置之限速標誌行駛車輛。
四、綜上，受處分人駕駛Ｃ五－八四九八號自用小客車，於九十一年十二月十四日二
    十一時二十二分許，行經省道台一線民雄鄉○○路段南下車道二百五十五點五公
    里處時，其行車速度為時速七十六公里，既為受處分人所不否認，則其違反工務
    單位於同向南下二百五十二公里附近設置之五十公里限速之規定，違規超速二十
    六公里應為事實。原裁決機關依此違規超速事實，依據道路交通管理處罰條例第
    四十條第一項、第六十三條第一項第一款，對受處分人處以罰鍰新台幣一千九百
    元，並記違規點數一點，於法並無不合，本件異議為無理由，應予駁回。
據上論斷，應依道路交通管理處罰條例第八十七條第二項、道路交通案件處理辦法第
十九條，裁定如全文。
中      華      民      國    九十二    年      五      月      三十    日
                                         臺灣雲林地方法院交通法庭
                                             法  官  紀文勝
右正本證明與原本無異。
如不服本裁定，應於裁定送達後五日內向本院提出抗告狀。
                                             書記官  許立昌
中      華      民      國    九十二    年      五      月      三十    日


司法院資訊處製作；財團法人民間司法改革基金會備份。
